【裁判字號】    96,訴,2323
【裁判日期】    970118
【裁判案由】    違反毒品危害防制條例
【裁判全文】
臺灣彰化地方法院刑事判決              96年度訴字第2323號
公  訴  人  臺灣彰化地方法院檢察署檢察官
被      告  甲○○
上列被告因違反毒品危害防制條例案件，經檢察官提起公訴（96
年度毒偵字第4928號），本院以簡式審判程序判決如下：
    主    文
甲○○施用第一級毒品，累犯，處有期徒刑捌月，扣案之海洛因
壹包（淨重零點壹公克，空包裝重零點壹公克）沒收銷燬之。
    事    實
一、甲○○前因（1） 連續施用第一級毒品案件，經本院於民國
    94年5 月19日以94年度訴字第246 號判決判處有期徒刑1 年
    2 月確定；又因（2） 違反毒品危害防制條例案件，經本院
    彰化簡易庭於94年10月17日以94年度彰簡字第730 號判決判
    處有期徒刑3 月，得易科罰金確定；再因（3） 連續施用第
    一級毒品案件，經臺灣雲林地方法院於95年1 月6 日以94年
    度訴字第825 號判決判處有期徒刑1 年4 月確定。前開（1
    ）（2）2罪，經定應執行刑為有期徒刑1 年3 月確定，並與
    （3） 罪入監接續執行，嗣經依中華民國96年罪犯減刑條例
    予以減刑後，於96年7 月16日執行完畢。復因於88年間因施
    用毒品案件，經觀察、勒戒後，認有繼續施用毒品之傾向，
    經本院於88年12月2 日，以88年度毒聲字第5184號裁定令入
    戒治處所施以強制戒治，嗣經裁定停止戒治，所餘戒治期間
    付保護管束，再經本院於89年8 月11日，以89年度毒聲字第
    3907號裁定撤銷停止戒治，令入戒治處所施以強制戒治，並
    於90年7 月13日強制戒治期滿釋放，由臺灣彰化地方法院檢
    察署檢察官於同年8 月7 日，以90年度戒毒偵字第1118號及
    同年8 月14日，以90年度戒毒偵字第1119、1120、1121、11
    22號為不起訴處分確定；另於90年間再因施用毒品案件，經
    本院於90年9 月3 日，以90年度毒聲字第3440號裁定令入戒
    治處所施以強制戒治，嗣經裁定停止戒治，所餘戒治期間付
    保護管束，再經本院於91年5 月7 日，以91年度毒聲字第12
    05號裁定撤銷停止戒治，令入戒治處所施以強制戒治，並於
    92年3 月5 日強制戒治期滿執行完畢。詎仍不知悛悔，另行
    基於施用第一級毒品海洛因之犯意，於強制戒治執行完畢釋
    放後5 年內之96年9 月26日中午12時30分許，在彰化縣鹿港
    鎮○○里○○路旁，以將海洛因摻水置入針筒內注射血管之
    方式，施用第一級毒品海洛因1 次。嗣於96年9 月26日中午
    12時30分許，為警在彰化縣鹿港鎮○○里○○路旁盤查而查
    獲，並扣得其與友人吳春福共同持有之海洛因1 包（淨重0.
    1 公克，空包裝重0.31公克），且經警採尿送驗後，結果呈
    海洛因代謝物嗎啡陽性反應。
二、案經彰化縣警察局鹿港分局報請臺灣彰化地方法院檢察署檢
    察官偵查起訴。
    理    由
一、除被告所犯為死刑、無期徒刑、最輕本刑為3 年以上有期徒
    刑之罪或高等法院管轄第一審案件者外，於前條第1 項程序
    進行中，被告先就被訴事實為有罪之陳述時，審判長得告知
    被告簡式審判程序之旨，並聽取當事人、代理人、辯護人及
    輔佐人之意見後，裁定進行簡式審判程序，刑事訴訟法第27
    3 條之1 第1 項、第284 條之1 分別定有明文。本件被告甲
    ○○所涉係死刑、無期徒刑、最輕本刑為3 年以上有期徒刑
    之罪或高等法院管轄第一審案件以外之罪，並於本院行準備
    程序時就被訴事實為有罪之陳述，本院合議庭依前揭規定，
    經評議結果，裁定改由受命法官獨任行簡式審判程序，合先
    敘明。
二、上開事實，業據被告甲○○於警詢、偵訊、本院準備程序及
    審理時坦承不諱（見臺灣彰化地方法院檢察署96年度毒偵字
    第4928號卷第4 、5 、44頁，本院96年度訴字第2323號卷第
    54、60-62 頁），且查：
（一）被告尿液經以氣相層析質譜儀（即ＧＣ／ＭＳ）方法檢驗
      結果，確呈第一級毒品海洛因於人體代謝後之嗎啡陽性反
      應，有詮昕科技股份有限公司96年10月12日第6A040121號
      濫用藥物尿液檢驗報告、彰化縣警察局鹿港分局委託檢驗
      尿液代號與真實姓名對照表各1 紙附卷足證（見臺灣彰化
      地方法院檢察署96年度毒偵字第4928號卷第26、51頁），
      並有照片2 張、法務部調查局96年11月4 日調科壹字第09
      623075590 號鑑定書1 紙附卷可稽（見臺灣彰化地方法院
      檢察署96年度毒偵字第4928號卷第13頁，本院96年度訴字
      第2323號卷第24頁），及海洛因1 包（淨重0.1 公克，空
      包裝重0.31公克）扣案可佐（見臺灣彰化地方法院檢察署
      96年度毒偵字第4928號卷第12頁），是認被告自白核與事
      實相符。
（二）依鑑識實務，按海洛因施用入人體後水解還原成嗎啡，再
      循嗎啡之代謝方式排出體外，且吸食或施打煙毒者，經人
      體代謝作用於8 小時內，即有30％之量排出，24小時之後
      ，續有約剩餘量之90％再排出，72小時之後仍有剩餘微量
      排出，吸食或施打者個人體質不同，其排出時間亦會有差
      異。是依上開說明，佐以被告前揭尿液檢驗報告，被告自
      白於前揭時間施用第一級毒品海洛因1 次等語，足認被告
      自白核與事實相符，堪可採為論罪科刑之依據。
（三）被告前因於88年間因施用毒品案件，經觀察、勒戒後，認
      有繼續施用毒品之傾向，經本院於88年12月2 日，以88年
      度毒聲字第5184號裁定令入戒治處所施以強制戒治，嗣經
      裁定停止戒治，所餘戒治期間付保護管束，再經本院於89
      年8 月11日，以89年度毒聲字第3907號裁定撤銷停止戒治
      ，令入戒治處所施以強制戒治，並於90年7 月13日強制戒
      治期滿釋放，由臺灣彰化地方法院檢察署檢察官於同年 8
      月7 日，以90年度戒毒偵字第1118號及同年8 月14日，以
      90年度戒毒偵字第1119、1120、1121、1122號為不起訴處
      分確定；另於90年間再因施用毒品案件，經本院於90 年9
      月3 日，以90年度毒聲字第3440號裁定令入戒治處所施以
      強制戒治，嗣經裁定停止戒治，所餘戒治期間付保護管束
      ，再經本院於91年5 月7 日，以91年度毒聲字第1205號裁
      定撤銷停止戒治，令入戒治處所施以強制戒治，並於92年
      3 月5 日強制戒治期滿執行完畢，有臺灣高等法院被告前
      案紀錄表及臺灣彰化地方法院檢察署刑案資料查註紀錄表
      各1 份在卷可按，其於前開強制戒治執行完畢後，5 年內
      再犯本案施用第一級毒品1 次之犯行，與毒品危害防制條
      例第23條第2 項之規定相符。本件事證明確，被告犯行堪
      以認定，應予依法論科。
三、核被告甲○○所為，係犯毒品危害防制條例第10條第1 項之
    施用第一級毒品罪。其施用第一級毒品而持有之低度行為，
    為施用之高度行為所吸收，不另論罪。又被告前因（1） 連
    續施用第一級毒品案件，經本院於94年5 月19日以94年度訴
    字第246 號判決判處有期徒刑1 年2 月確定；又因（2） 違
    反毒品危害防制條例案件，經本院彰化簡易庭於94年10月17
    日以94年度彰簡字第730 號判決判處有期徒刑3 月，得易科
    罰金確定；再因（3） 連續施用第一級毒品案件，經臺灣雲
    林地方法院於95年1 月6 日以94年度訴字第825 號判決判處
    有期徒刑1 年4 月確定。前開（1 ）（2）2罪，經定應執行
    刑為有期徒刑1 年3 月確定，並與（3） 罪入監接續執行，
    嗣經依中華民國96年罪犯減刑條例予以減刑後，於96年7 月
    16日執行完畢，此有臺灣高等法院被告前案紀錄表及臺灣彰
    化地方法院檢察署刑案資料查註紀錄表各1 份在卷可憑，其
    於受有期徒刑執行完畢後，5 年以內故意再犯本件有期徒刑
    以上之罪，為累犯，應依刑法第47條第1 項規定，加重其刑
    。爰審酌被告之素行、犯罪之動機、目的、施用毒品海洛因
    係戕害自身健康、手段、所生危害及其犯罪後之態度等一切
    情狀，量處如主文所示之刑。另本件被告犯罪時間係在96年
    4 月24日以後，並不符合中華民國96年罪犯減刑條例所定之
    減刑要件，尚無依該條例規定予以減刑之餘地。至扣案之白
    色粉末1 包（淨重0.1 公克，空包裝重0.31公克），經法務
    部調查局以化學呈色法、氣相層析質譜儀分析法檢驗，含海
    洛因成分，有該局96年11月4 日調科壹字第09623075590 號
    鑑定書1 紙在卷可查（見本院96年度訴字第2323號卷第24頁
    ），屬第一級毒品，係被告預備供本案施用海洛因犯行所用
    之物，據被告於本院審理中陳述明確（見本院96年度訴字第
    2323號卷第61頁），應不問屬於犯人與否，依毒品危害防制
    條例第18條第1 項前段規定，沒收銷燬。
據上論斷，應依刑事訴訟法第273 條之1 第1 項、第299 條第 1
項前段，毒品危害防制條例第10條第1 項、第18條第1 項前段，
刑法第11條、第47條第1 項，判決如主文。
本案經檢察官莊佳瑋到庭執行職務。
中    華    民    國    97    年    1     月    18    日
                      刑事第三庭      法  官 林秉暉
以上正本證明與原本無異。
如不服本判決，應於判決送達後10日內，向本院提出上訴書狀，
上訴書狀應「敘述具體上訴理由」，並按他造當事人之人數附繕
本。「切勿逕送上級法院」。
中    華    民    國    97    年    1     月    18    日
                                      書記官 梁高賓
附錄論罪科刑法條：
毒品危害防制條例第10條第1項
施用第一級毒品者，處6月以上5年以下有期徒刑。


司法院資訊處製作；財團法人民間司法改革基金會備份。
